---
title: "Proje Rapo : Metin Tunçbilek 200401088"
output: html_notebook
---

# Q1 : Problem tanımı

Şirketimiz \*\* Capital İnvest\*\*. Problemimiz *Şirketimizin artan müşteri sayısından dolayı ve financal analizlerin müşteriye iletiminde oluşan zaman maaliyeti verimliliği azaltmaktadır. Yeni sistem'de Bitcoin geçmiş verilerini R programlama dilinde modeller ile eğitilip tahmin yapması ve arayüz ile müşterilerin kullanımına sunulması hedeflenmektedir. Bu sayede makine öğrenmesi methodlarını kullanarak daha fazla müşteriye hizmet vermek hedeflenmektedir.*  



# Q2 : Proje Amacı

[Bitcoin Historical Data](https://www.kaggle.com/datasets/armanzhalgasbayev/bitcoin-historical-data-2021-2023) adli Kaggle veri setini kullanarak iş problemini *Şirketimizin artan müşteri sayısından dolayı ve financal analizlerin müşteriye iletiminde oluşan zaman maaliyeti verimliliği azaltmaktadır.* ve **LSTM gibi derin öğrenme algoritmaları ile model eğitmeli ve tahmin yaptırmalıyız** yöntemler kullanarak çözmeyi amaçlıyoruz. Bu sayede problemi azaltmayı / yok etmeyi ya da kar arttırımına katkıda bulunmayı planlıyoruz.


# Q3 : Veri seti keşifsel analizi

```{r echo=FALSE, message=FALSE, warning=FALSE}
library(readr)
library(ggplot2)
library(tibble)
library(dplyr)
```
```{r echo=FALSE, message=FALSE, warning=FALSE}
myDf<-read_csv("deneme_df.csv")

```

```{r echo=FALSE, message=FALSE, warning=FALSE}
head(myDf,10)

```

```{r echo=FALSE, message=FALSE, warning=FALSE}
class(myDf)
```

```{r echo=FALSE, message=FALSE, warning=FALSE}
class(myDf$Open)
```

```{r echo=FALSE, message=FALSE, warning=FALSE}
hist(myDf$Open,breaks = 20)

```

```{r echo=FALSE, message=FALSE, warning=FALSE}

print(head(myDf$Open))

library(testthat)
test_output<-capture.output(test_file("Q3_tests_metin_tunçbilek_200401088.R"))

```


# Q4 : Veri seti ön işlemesi

```{r echo=FALSE, message=FALSE, warning=FALSE}
reversedMatrix <- apply(myDf, 2, rev)
reversedMatrix
head(reversedMatrix,10)
secilen_veri <- reversedMatrix[, c("Open", "Volume","Close","Low")]
head(secilen_veri,10)
library(testthat)
test_output<-capture.output(test_file("Q4_tests_metin_tunçbilek_200401088.R"))
```


##veri setini günümüzden geçmişe giderek ilerlemektedir bu yüzden ters çevirilmiştir

##işimize yarayacak verileri şeçtik
